臺灣新竹地方法院刑事判決　　　　　　　 96年度訴字第795號
公　訴　人　臺灣新竹地方法院檢察署檢察官
被　　　告　甲○○
　　　　　　　　　　號
上列被告因違反毒品危害防制條例案件，經檢察官提起公訴（96
年度毒偵緝字第170 號），合議庭裁定由受命法官獨任改依簡式
審判程序審理，本院判決如下：
    主  文
甲○○施用第一級毒品，處有期徒刑陸月，如易科罰金，以新台
幣壹仟元折算壹日；減為有期徒刑參月，如易科罰金，以新台幣
壹仟元折算壹日；又施用第二級毒品，處有期徒刑肆月，如易科
罰金，以新台幣壹仟元折算壹日；減為有期徒刑貳月，如易科罰
金，以新台幣壹仟元折算壹日；應執行有期徒刑伍月，如易科罰
金，以新台幣壹仟元折算壹日。
    事  實
一、甲○○前於民國88年間曾因施用毒品案件，經本院以88年度
    毒聲字第162 號裁定送觀察、勒戒後，認無繼續施用毒品傾
    向，於88年2 月11日釋放，並由臺灣新竹地方法院檢察署檢
    察官於同日以88年度偵字第883 號為不起訴處分確定；復因
    施用毒品案件，經臺灣桃園地方法院以94年度毒聲字第1213
    號裁定送觀察、勒戒後，因認有繼續施用毒品之傾向，再經
    同法院以94年度毒聲字第1599號裁定令入戒治處所施以強制
    戒治，嗣於95年5 月19日因戒治成效評定合格而釋放出所執
    行完畢，並經臺灣桃園地方法院檢察署檢察官於95年7 月24
    日以95年度戒毒偵字第245 號為不起訴處分確定。詎仍不知
    悔改，於前述強制戒治執行完畢釋放後5 年內，基於施用第
    一級毒品海洛因及第二級毒品安非他命之犯意，於96年3 月
    24日22時10分許為警採集尿液往前回溯26小時內之某時，及
    96年3 月22日17、18時許，均在其前位於新竹縣竹東鎮○○
    ○路39之5 號居所，分別以用針筒注射海洛因，及將安非他
    命置入玻璃球內燒烤後吸食其霧化氣體之方式，施用第一級
    毒品海洛因及第二級毒品安非他命各1 次，嗣於同年月24日
    22時5 分許，因甲○○為列管之毒品調驗人口，經警通知到
    場採集尿液送驗，結果呈可待因、嗎啡、安非他命、甲基安
    非他命陽性反應，始悉上情。
二、案經新竹縣政府警察局竹東分局報請臺灣新竹地方法院檢察
    署檢察官偵查後起訴。
    理  由
一、本件被告甲○○所犯為死刑、無期徒刑或最輕本刑為3 年以
    上有期徒刑以外之罪，其於準備程序中就被訴事實為有罪之
    陳述，經法官告知簡式審判程序之旨，並聽取公訴人之意見
    後，依刑事訴訟法第273 條之1 第1 項規定，合議庭裁定由
    受命法官獨任進行簡式審判程序，合先敘明。
二、上揭犯罪事實，業據被告於本院審理中坦承不諱，且被告到
    案後為警採集之尿液（編號為44），經送請詮昕科技股份有
    限公司以氣相層析質譜儀法檢驗後，乃呈第一級毒品海洛因
    代謝後嗎啡及可待因，及第二級毒品甲基安非他命代謝物之
    陽性反應等情，有該公司96年4月4日濫用藥物尿液檢驗報告
    、新竹縣警察局偵辦違反毒品危害防制條案件尿液鑑驗代碼
    對照表在卷可稽（見96年度毒偵字第1118號卷頁7、8），是
    被告上開自白乃與事實相符，堪予認定。又被告有如事實欄
    所載之觀察、勒戒及強制戒治執行完畢紀錄，有卷附臺灣高
    等法院被告前案紀錄表1 份可考，其於強制戒治執行完畢釋
    放後5 年內，再犯本件施用第一級毒品海洛因及施用第二級
    毒品安非他命犯行，即應依法論科。
三、按海洛因及甲基安非他命分別為毒品危害防制條例第2 條第
    2 項第1 款、第2 款規定之第一級、第二級毒品，故核被告
    所為，係分別犯毒品危害防制條例第10條第1 項、第2 項之
    施用第一級毒品罪、施用第二級毒品罪。被告持有第一級毒
    品海洛因、第二級毒品安非他命後進而分別施用，其持有之
    低度行為分別為施用之高度行為所吸收，不另論罪。被告所
    觸犯之上開2 罪，犯意各別、行為互異，應分論併罰。爰審
    酌被告前已有施用毒品之不良素行，歷經觀察、勒戒及強制
    戒治猶施用之，且其於96年間復因施用第一、二級毒品案件
    ，甫經本院以96年度訴字第199 號各判處有期徒刑6 月、3
    月，並經本院以96年度聲減字第2403號裁定減刑後合併應執
    行有期徒刑4 月確定（現尚未執行，故未構成累犯），顯見
    其戒毒意志不堅，本不宜寬貸，惟念其施用毒品乃自戕一己
    之身體健康，對社會造成之危害尚非直接鉅大，且犯後終知
    能坦承犯行，態度良好，95年7 月1 日刑法第56條連續犯規
    定廢除後，被告施用毒品罪均須一罪一罰，所受刑期比起以
    往已經甚重等一切情狀，分別量處如主文所示之刑，並均諭
    知易科罰金之折算標準。又中華民國九十六年罪犯減刑條例
    於96年7 月4 日公布，同年月16日施行，被告為上開犯行時
    均係於96年4 月24日之前，且無其他不得減刑之情形，爰依
    該條例第2 條第1 項第3 款之規定，均減其刑期二分之一如
    主文，並定其應執行之刑及諭知易科罰金之折算標準。
據上論斷，應依刑事訴訟法第273 條之1 第1 項、第299 條第1
項前段，毒品危害防制條例第10條第1 項、第2 項，刑法第11條
前段、第51條第5 款、第41條第1 項前段，中華民國九十六年罪
犯減刑條例第2 條第1 項第3 款、第7 條，判決如主文。
本案經檢察官張凱絜到庭執行職務。
中　　華　　民　　國　　96　　年　　12　　月　　21　　日
              刑事第二庭  法  官  蔡川富
以上正本證明與原本無異。
如不服本判決應於收受本判決後十日內向本院提出上訴書狀，其
未敘述上訴理由者，並得於提起上訴後十日內向本院補提理由書
狀 (均須按他造當事人之人數附繕本)「 切勿逕送上級法院」。
中　　華　　民　　國　　96　　年　　12　　月　　21　　日
                          書記官  沈藝珠
附錄本案論罪科刑法條全文：
毒品危害防制條例第10條
施用第一級毒品者，處6 月以上5 年以下有期徒刑。
施用第二級毒品者，處3 年以下有期徒刑。
